【裁判字號】    98,竹小,114
【裁判日期】    980422
【裁判案由】    損害賠償
【裁判全文】
臺灣新竹地方法院民事小額判決         98年度竹小字第114號
原      告  乙○○
            甲○○
被      告  丙○○
上列當事人間損害賠償事件，經本院刑事庭移送而來（97年度竹
簡附民字第48號），本院於民國98年4月7日言詞辯論終結，判決
如下：
    主      文
被告應給付原告乙○○新臺幣壹萬捌仟貳佰肆拾捌元，及自民國
九十七年九月六日起至清償日止，按年息百分五計算之利息。
原告其餘之訴駁回。
本判決原告乙○○勝訴部分得假執行；但被告如於假執行實施前
以新臺幣壹萬捌仟貳佰肆拾捌元為原告乙○○預供擔保，得免為
假執行。
    事實及理由
一、原告主張：被告與原告乙○○雖係母女血緣關係（按：乙○
    ○之戶籍登記母親欄記載為陳李寶），惟因原告乙○○質疑
    被告於財產分配上偏袒其他兄長，造成2 人間時有爭執。於
    民國（下同）96年8 月29日下午6 時許，被告乃前往原告二
    人共同經營、位於新竹縣竹北市○○街256 號之「咖美橙」
    飲食店外，再度因上開嫌隙與原告乙○○發生爭執，被告一
    氣之下，竟基於毀損他人物品之犯意，以隨身攜帶之雨傘敲
    破上開飲食店大門下方之玻璃，致該玻璃不堪繼續使用，而
    原告乙○○及甲○○為修復該玻璃門支出費用新臺幣（下同
    ）3,800 元，以及飲食店因此有7 日無法營業，以每日
    12,000 元 計算，尚有84,000元之營業損失。被告上揭毀損
    犯行業經本院以97年度竹簡字第1167號刑事簡易判決有罪，
    復經被告提起上訴後，本院以98年度簡上字第5 號駁回上訴
    確定。為此爰依民法第184 條第1 項侵權行為法律關係請求
    被告給付原告87,800元，及自起訴狀繕本送達翌日（即97年
    9 月6 日）起至清償日止，按年息百分計算之利息；併陳明
    訴訟費用由被告負擔，及請准供擔保宣告假執行。
二、被告則否認有何敲破原告二人所經營飲食店大門玻璃之行為
    ，並聲明：(1)駁回原告之訴及假執行之聲請；(2)訴訟費用由
    原告負擔；(3)如受不利判決，願提供擔保請准宣告免為假執
    行。
三、得心證之理由：
（一）原告主張被告於上開時地毀損原告所營飲食店大門之玻璃
      乙事，業據原告提出新竹縣政府函文、估價單、財政部臺
      灣省北區國稅局營業稅核定稅額繳款書各1紙及照片3幀為
      證，且原告對被告提出毀損刑事告訴，經本院刑事庭判處
      罪刑確定之事實，亦由本院依職權調取97年度竹簡字第11
      67號及98年度簡上字第5號刑事案偵審全卷查明屬實；雖
      被告否認有敲破玻璃之行為，惟查，兩造間之刑事案件於
      本院審理時，曾經當庭播放及勘驗原告所提之事發當時錄
      影、錄音光碟內容，並製作勘驗紀錄（詳見本院98年度簡
      上字第5號審理卷第26頁），儘管錄影光碟並未當場攝錄
      被告之毀損行為，但錄音光碟確有錄到玻璃破碎聲，再比
      較兩者之時序、人物，以及本件原告二人在刑事案件之指
      、證述與在場目擊之證人即原告之女徐羽禛在刑事案件之
      證述大致相符等情，並衡諸原告實無蓄意破壞自己家門玻
      璃可能之常情，當可認系爭玻璃應係被告持雨傘所敲破無
      訛；另對於刑事案件之資料及判決，被告於本院98年4 月
      7 日言詞辯論時，僅言「我不懂，但原告的小孩是我幫忙
      帶大的，我很不甘心」，此一抗辯與本件事實之認定尚屬
      無涉，復未提出其他事證以供審酌，是本院衡諸前開事證
      ，認原告上開主張堪可信實。
（二）按因故意或過失，不法侵害他人之權利者，負損害賠償責
      任民法第184條第1項前段定有明文；又不法毀損他人之物
      者，被害人得請求賠償其物因毀損所減少之價額，同法第
      196 條亦有明文規定。查本件被告故意毀損原告乙○○所
      有之大門玻璃，已如前述，揆諸前開說明，自應負損害賠
      償責任；又原告固主張該飲食店為其夫妻共同經營，惟核
      諸原告提出之新竹縣政府准予設立登記之函文記載營利事
      業「咖美橙」之負責人為乙○○，而非原告二人，且本院
      97年度字第1167號及98年度簡上字第5 號刑事案件之被害
      人即告訴人亦為原告乙○○一人，是則本件得請求損害賠
      償之權利人當屬原告乙○○，原告甲○○同予主張請求，
      乏其所據。次查，原告乙○○主張修復玻璃門之費用為3,
      800 元，有國豐玻璃行所出具之估價單1 紙為憑，且屬合
      理，故此部分之請求自應予准許。又原告乙○○另主張於
      玻璃門修繕期間因無法營業，尚受有平均每日每桌2,000
      元，店內置有6 張桌，前後7 日，共計84,000元之營業收
      入損失云云，並提出財政部臺灣省北區國稅局95年10月－
      12月營業稅核定稅額繳款書供參，惟細繹該營業稅核定額
      繳款書內之銷售額為「189900」元，換算原告乙○○所營
      咖美橙飲食店於95年10月－12月平均每日銷售額為2,064
      元【計算式：18990092( 日)＝2064 】，被告上開主張
      每日達12,000元之銷售額，顯有過高，且屬無據，洵非可
      採；此外，就修繕期間有7 日無法營業所致之損失部分，
      原告乙○○於本院言詞辯論時表示係因所接洽之玻璃行均
      排不出時間前來修繕，找了7 天才有1 家來修等語，被告
      對此一主張未有抗辯，而原告乙○○所言亦非全然不可能
      ，是足以採信；基此，原告乙○○主張關於營業收入之損
      失額，應係14,448元【計算式：20647 ＝14448 】。從
      而，本件原告乙○○得請求被告賠償其所受損害之金額即
      為因修復系爭玻璃之必要費用及修繕期間之營業損失，合
      計18,248元【計算式：3800＋14448 ＝18248 】。
（三）綜上，原告乙○○依侵權行為法律關係，請求被告給付
      18,248 元 及自起訴狀繕本送達之翌日即97年9 月6 日起
      至清償日止，按年息百分之5 計算之利息，即屬正當，應
      予准許，原告乙○○逾上開准許部分以外之請求及原告甲
      ○○對被告之請求，為無理由，均應予駁回。
四、假執行之宣告：本件係為被告部分敗訴之小額訴訟判決，爰
    就被告敗訴部分，應依民事訴訟法第436條之20之規定，依
    職權宣告假執行；被告陳明如受不利判決願供擔保請准免為
    假執行，爰依同法第392 條第2 項規定，依聲請宣告被告受
    敗訴判決部分如預供擔保，得免為假執行。
五、本件為刑事附帶民事訴訟事件，經刑事庭裁定移送而來，依
    法免徵第一審裁判費，亦無其他訴訟費用支出，爰不為訴訟
    費用之諭知。
六、因本案事證已臻明確，兩造其餘主張陳述及所提之證據，經
    審酌後，或與本件爭點無涉，或於判決結果無影響，爰不逐
    一論述，附此敘明。
七、據上論結，原告之訴為一部有理由、一部無理由，依民事訴
    訟法第436 條之23、第436 條第2 項、第436 條之20、第
    392 條第2 項 ，判決如主文。
中    華    民    國    98    年    4     月     22   日
                  新竹簡易庭    法  官  陳順珍
以上正本係照原本作成。
如對本判決上訴，非以違背法令為理由，不得為之，且須於判決
送達後20日內向本院提出上訴狀（另須按他造當事人之人數附繕
本）。
中    華    民    國    98    年    4     月     22   日
                                書記官  陳筱筑


司法院資訊處製作；財團法人民間司法改革基金會備份。
